# 萌新求助！关于租赁准则应用关联方的一点疑惑？

提问人：Epicoureios 时间：2022-05-25 09:06:41
问题 背景背景：：
A公司是母公司，A公司对其子公司B公司持股比例为100.00%，B公司是其全资子公司（A、B公司在一起办公，都是一套人，只是两套牌子）。A公司 经营范围有高新技术企业孵化、园区的开发、建设（不含施工）；B公司 经营范围高新技术企业孵化服务。
现在A公司将其开发的园区大片、整栋的出租（有整租、散租的）给B公司，B公司的主要业务收入是将其从A公司租赁过来的研发楼、办公楼转租给其他企业，也就是A经营租赁给B，B转租赁给其他单位。A和B之间签订的租赁合同有明确合同租赁期限、合同支付条款等，但合同中对租赁期是否强制执行没有做约定，有没有约定双方是否可以单方终止租赁。
问题 ：：
对于B单体报表上，B是否应该就从A租赁的办公楼确认使用权资产和租赁负债？
我我 们 的意的意 见 ：：
我们认为B公司的营业收入主要是从A公司的租赁办公楼、研发楼的转租收入（占比营业收入80%以上，其他主要是一些停车费等零散的收入），而且A、B公司之间基本确定不会撤销租赁合同，所以我们认为实质重于形式，认为需要确认使用权资产和租赁负债，但客户B公司不同意。
客客 户 的意的意 见 ：：
他们认为如果承租人和出租人双方均有权在未经另一方许可的情况下终止租赁，且罚款金额不重大，则该租赁不再可强制执行，而且他们集团审计的时候，另外一家会计师事务（集团审计会计师事务所）所没有要求他们进行单体B的调整。
另外，租赁准则在对关联方这块有什么豁免的规定吗？
请各位大佬解惑，不胜感激，谢谢。

回答人：chenyiwei
首先要考虑：在上述安排中，B公司是否为代理人？如果是代理人，则不存在租赁事项，而是B向A提供园区运营管理服务。
如果B是主要责任人，则存在转租赁安排。其租赁的期限实质上是取决于A对B的战略规划和定位。如果B的角色定位不变，则可以合理预见这种转租赁关系将会一直存续下去。具体的租赁期确定的考虑，建议参考《计学精要 2021 》第三章第四节“4.2 固定租赁期 1 年+12个月滚动续期选择权的处理”的相关内容。